【裁判字號】    95,智,3
【裁判日期】    950622
【裁判案由】    損害賠償
【裁判全文】
臺灣彰化地方法院民事判決  95年度智字第3號
原      告  LOUIS VUI.
法定代理人  甲○○
訴訟代理人  陳忠雨律師
被      告  乙○○
上列當事人間請求損害賠償事件，原告提起刑事附帶民事訴訟，
經本院刑事庭裁定移送前來，本院於民國95年6月8日言詞辯論終
結，判決如下：
    主  文
被告應給付原告新台幣壹佰萬元，及自民國九十五年二月二十三
日起至清償日止，按年息百分之五計算之利息。
被告不得再使用相同或近似於附件一所示之註冊商標於所指定之
使用商品上。
被告應負擔費用，將本件民事判決之標題、案號、當事人、案由
及主文欄，以十四公分乘五公分之版面登載於中國時報全國版報
頭下一日。
訴訟費用由被告負擔。
本判決第一項於原告以新台幣參拾肆萬元供擔保後，得假執行。
本判決第二項、第三項得假執行。
    事實及理由
一、查原告LOUIS VUITTON MALLETIER係未經我國認許之外國公
    司，但其有一定之名稱、組織、財產等，仍不失為非法人團
    體，應具有當事人能力，合先敘明。
二、按訴狀送達後，原告不得將原訴變更或追加他訴。但被告同
    意者，不在此限。被告於訴之變更或追加無異議，而為本案
    之言詞辯論者，視為同意變更或追加。民事訴訟法第255條
    第1項第1款、第2項定有明文。本件原告原依據民法第195條
    第1項起訴請求被告應於中國時報全國版報頭下刊登道歉啟
    事，嗣於訴狀送達後，變更為依據商標法第64條請求判決如
    主文第3項所示。原告上開訴之變更，被告無異議而為本案
    之言詞辯論，視為同意變更，與首揭規定相符，應予准許。
三、原告主張：原告擁有之多種「LV」、「Louis Vuitton」商
    標，早巳在世界各國取得商標註冊，其在中華民國亦早已登
    記註冊並取得商標專用權，足使商品之相關消費者認識其為
    表彰商品之標識，並得藉以與他人之商品相區別，為世界著
    名之商標。被告明知上情，竟為圖一己私利，以每只皮包或
    皮件新台幣（下同）1,000元至2,300元之價格出售仿冒品牟
    利。嗣於民國94年6月29日為警查獲。經查，被告係以1,000
    元至2,300元不等之價格販售仿冒品，則其平均售價為1,650
    元，倘依商標法第63條第1項第3款所規定之500倍計算損害
    賠償，金額為825,000元，若依1,500倍計算，則高達2,475,
    000元。是原告以被告販售仿冒商品平均售價之606.0606倍
    為依據，請求被告應賠償1百萬元。爰依商標法第61條、第
    63條及第64條規定，請求被告給付1百萬元作為損害賠償，
    及不得再侵害原告之商標權，並應負擔費用，將本件侵害商
    標權情事之判決書內容一部登載新聞紙。故聲明(一)被告應給
    付原告1百萬元，及自起訴狀繕本送達翌日起至清償日止，
    按年息百分之五計算之利息。(二)被告不得再使用相同或近似
    於附件一所示之註冊商標於所指定之使用商品上。(三)被告應
    負擔費用，將本件民事判決之標題、案號、當事人、案由及
    主文欄，以14公分乘5公分之版面登載於中國時報全國版報
    頭下1日。(四)第1項請求，原告願供擔保請准宣告假執行。
四、被告就原告第2、3項聲明為訴訟標的之認諾，同意原告之請
    求，但對原告第1項之聲明，則辯稱無力賠償云云。
五、原告主張之事實，業據其提出台灣彰化地方法院檢察署94
    年度偵字第5155號起訴書影本一件為證，且為被告所不爭執
    ，且被告因上開行為，經本院以連續明知為未得商標權人同
    意，於同一商品，使用相同之註冊商標之商品而販賣，判處
    有期徒刑六月等情，亦據本院依職權調閱本院95年度易字第
    38號刑事卷宗核閱屬實，是原告主張之事實，堪信為真正。
六、按商標權人對於侵害其商標權者，得請求損害賠償。商標權
    人請求損害賠償時，得就查獲侵害商標權商品之零售單價五
    百倍至一千五百倍之金額計算其損害。商標法第61條第1項
    、第63條第1項第3款分別定有明文。查本件所查獲侵害商標
    權商品之零售單價介於1,000元至2,300元間，為被告所不爭
    執，則以平均單價1,650元計算，原告請求被告賠償1百萬元
    ，僅約為606倍，尚稱允當，亦符合上開法條之規定。從而
    ，原告請求被告給付1百萬元，及自起訴狀繕本送達翌日即
    95 年2月23日起至清償日止，按年息百分之五計算之法定遲
    延利息，為有理由，應予准許。爰判決如主文第1項所示。
七、另按當事人於言詞辯論時為訴訟標的之捨棄或認諾者，應本
    於其捨棄或認諾為該當事人敗訴之判決。民事訴訟法第384
    條定有明文。本件被告於95年6月8日言詞辯論時既陳明同意
    原告第2、3項之請求，為訴訟標的之認諾，是原告請求被告
    不得再使用相同或近似於附件一所示之註冊商標於所指定之
    使用商品上；及被告應負擔費用，將本件民事判決之標題、
    案號、當事人、案由及主文欄，以14公分乘5公分之版面登
    載於中國時報全國版報頭下1日部分，依上開規定，應為被
    告敗訴之判決。爰諭知如主文第2、3項所示。
八、本判決第1項原告陳明願供擔保聲請宣告假執行，核無不合
    ，爰酌定相當擔保金額准許之。本判決第2、3項係本於被告
    認諾所為之判決，爰依民事訴訟法第389條第1項第1款規定
    ，依職權宣告假執行。
九、訴訟費用負擔之依據：民事訴訟法第78條。
中    華    民    國    95    年    6    月    22    日
                  民事第二庭    法  官  施錫揮
以上正本係照原本作成
如對本判決上訴，須於判決送達後20日內向本院提出上訴狀
中    華    民    國    95    年    6  月      22    日
                                書記官  蘇美苓


司法院資訊處製作；財團法人民間司法改革基金會備份。
